Minutes et répertoires du notaire Philibert CONTENOT, 1605 - septembre 1636 (étude XVI)
Archives nationales
- Minutes de Philibert CONTENOT, 1605 - septembre 1636; MC/ET/XVI/184 - MC/ET/XVI/236/A
  - Minutes. 1619, janvier - 1619, mai, janvier 1619 - mai 1619; MC/ET/XVI/206; Document détérioré.
    - Déclaration par Pierre Le Duc, maître facteur de luths, demeurant rue Saint-Honoré autrement dite de la Charronnerie, paroisse Saint-Eustache, suivant laquelle, pour éviter le paiement de 7 livres 10 sols de rente pour lequel il est poursuivi à la requête de Philibert Leroux, sieur de Neufcourt, comme détenteur de deux terceaux de vigne sur le grand chemin de Saint-Cloud qu'il a acquis de Jean Langloix, vigneron à Auteuil, il abandonne ces deux terceaux., 23 mai 1619; MC/ET/XVI/206
      Documents du Minutier central concernant l'histoire de la musique (1600-1650), par Madeleine Jurgens, tome II [études XI à XX, 1900 actes], Paris, Archives nationales, 1974, p. 771 (instrument de recherche imprimé dématérialisé, certaines notices sont plus détaillées dans la version intégrale accessible en ligne par la rubrique 'Autres instruments de recherche', voir contexte dans le Plan d’orientation général - Notaires de Paris, guides thématiques du Minutier).
      Le Duc, Pierre
    - M/e/ PEINTRE BEAUBRUN Louis § Constitution de rente, 27 janvier 1620; MC/ET/XVI/206
      constitution de rente
    - M/e/ PEINTRE BEAUBRUN Louis § - Constitution de rente, 31 janvier 1620; MC/ET/XVI/206
  - Minutes. 1619, 20 décembre, 20 décembre 1619; MC/ET/XVI/207
    - Vente par Pierre Hervé, receveur des taille et taillon en l'élection de Meaux logé rue des Billettes, en son nom et celui de sa femme, Anne Guillemeau, âgée de 24 ans, à Louis Bobrun, maître peintre, et sa femme, Marie Rouillard, demeurant rue Saint- Honoré, d'une maison, rue Saint-Germain-l'Auxerrois, au coin de la rue Thibaut-aux-Dés, moyennant 7 200 l.: 3 900 comptant, 3 300 six mois plus tard avec les intérêts, et une rente de 300 l. en plusieurs parties appartenant aux époux Bobrun [cf. no 248, quittance de rachat partiel]. À la suite: - 1620, 4 février.- Ratification par Antoine Damyel et sa femme, Catherine Rouillard, de la cession d'une rente de 50 l. à Hervé. En marge: - 1620, 29 janvier.- Quittance par Hervé aux Bobrun, de 3 432 l. 18 s. - 1620, 29 septembre.- Ratification de la vente par Anne Guillemeau., 6 juin 1619; MC/ET/XVI/207
      Documents du Minutier central concernant les peintres, sculpteurs et graveurs au XVIIe siècle (1600-1650), par Marie-Antoinette Fleury et Martine Constans, tome II [études XI à XX, 2445 actes], Paris, Archives nationales, 2010, notice n°251 (instrument de recherche imprimé dématérialisé, certaines notices sont plus détaillées dans la version intégrale accessible en ligne par la rubrique 'Autres instruments de recherche', voir contexte dans le Plan d’orientation général - Notaires de Paris, guides thématiques du Minutier).
      Hervé, Pierre
    - BENARD (Pierre) fripier rue de la Grande Friperie § Contrat de mariage entre Pierre BENARD et Marguerite NOURRY, veuve d'Etienne LE COQ, marchand fripier., 24 juin 1619; MC/ET/XVI/207
      contrat de mariage; Benard, Pierre
    - AUNEURS DE TOILE ET CANEVAS § Association de quatre auneurs, 25 juillet 1619; MC/ET/XVI/207
      acte de société
    - Transport par Jacques de Montaigne, écuyer, valet de garde-robe du roi, demeurant à Étampes, peintre et valet de chambre du roi, créancier de la succession de Benjamin Foullon, à Georges Limosin, conseiller du roi, d'une rente de 4 200 l. sur l'Hôtel de ville. [Acte incomplet.], août 1619; MC/ET/XVI/207
      Documents du Minutier central concernant les peintres, sculpteurs et graveurs au XVIIe siècle (1600-1650), par Marie-Antoinette Fleury et Martine Constans, tome II [études XI à XX, 2445 actes], Paris, Archives nationales, 2010, notice n°804 (instrument de recherche imprimé dématérialisé, certaines notices sont plus détaillées dans la version intégrale accessible en ligne par la rubrique 'Autres instruments de recherche', voir contexte dans le Plan d’orientation général - Notaires de Paris, guides thématiques du Minutier).
      Montaigne, Jacques de
    - SAILLOT (Jacques) marchand fripier r. de la Tonnellerie § Contrat de mariage entre Jacques SAILLOT et Marie YON, fille de + Pierre YON, marchand drapier chaussetier, même rue, 24 septembre 1619; MC/ET/XVI/207
      contrat de mariage; Saillot, Jacques
    - FERONI (Alexandro) parfumeur ordinaire de la chambre du roi r. Saint-Honoré paroisse Saint-Germain l'A. § Apprentissage de Jacques BARBIER, 17 ans, fils de Jean BARBIER, juré compteur de poisson de mer, r. Tirechape, chez Alexandro FERONI, pour 5 années, moyennant 105 £.t., 23 octobre 1619; MC/ET/XVI/207
      contrat d'apprentissage; Feroni, Alexandro
    - LA BALLE (Jean de) marchand drapier r. Saint-Honoré par Saint-Germain l'A. § Contrat de mariage entre Jean de LA BALLE et Marie Yon, fille de Nicolas YON, marchand drapier, bourgeois de Paris, r. Saint-Honoré, par Saint-Germain l'A., 14 novembre 1619; MC/ET/XVI/207
      contrat de mariage; La Balle, Jean de
    - DROUET (Philippe) aide du gobelet de la reine demeurant rue Saint-Jacques § Contrat de mariage entre Philippe DROUET et Marie SIFFLET, fille de + Etienne SIFFLET, bourgeois de Paris, rue de Bétisy., 24 novembre 1619; MC/ET/XVI/207
      contrat de mariage; Drouet, Philippe
    - Déclaration d'Augustin Bastelart, marchand boucher, demeurant rue du Chantre, suivant laquelle il a reçu de Michel Rouvelin, maître tailleur d'habits, la somme de 417 livres 18 sols qui lui a été payée sur celle de 17.500 livres, prix d'adjudication d'une maison sise rue Saint-Martin, à l'enseigne du Soufflet vert, saisie à la requête de Jacques Lefèvre, sur Antoine Bastelart, marchand boucher, et adjugée à Nicolas Troche., 2 décembre 1619; MC/ET/XVI/207
      Documents du Minutier central concernant l'histoire de la musique (1600-1650), par Madeleine Jurgens, tome II [études XI à XX, 1900 actes], Paris, Archives nationales, 1974, p. 155 (instrument de recherche imprimé dématérialisé, certaines notices sont plus détaillées dans la version intégrale accessible en ligne par la rubrique 'Autres instruments de recherche', voir contexte dans le Plan d’orientation général - Notaires de Paris, guides thématiques du Minutier).
      Bastelart, Augustin
    - Autre quittance de 1.592 livres 16 sols 8 deniers par Augustin Bastelart à Claude Gallard, conseiller, notaire et secrétaire du roi, receveur des consignations du Châtelet, à la suite de l'adjudication de ladite maison., 2 décembre 1619; MC/ET/XVI/207
    - Transport par Jacques de Montaigne, valet de garde-robe du roi, demeurant à Étampes, créancier de la succession de Benjamin Foullon, peintre, à Michel Chenart, conseiller notaire et secrétaire du roi, et à Georges Limosin, procureur au Châtelet, d'une rente de 525 l. en trois parties, moyennant 5 662 l. 10 s. payables le 1er mars, 12 décembre 1619; MC/ET/XVI/207
      Documents du Minutier central concernant les peintres, sculpteurs et graveurs au XVIIe siècle (1600-1650), par Marie-Antoinette Fleury et Martine Constans, tome II [études XI à XX, 2445 actes], Paris, Archives nationales, 2010, notice n°805 (instrument de recherche imprimé dématérialisé, certaines notices sont plus détaillées dans la version intégrale accessible en ligne par la rubrique 'Autres instruments de recherche', voir contexte dans le Plan d’orientation général - Notaires de Paris, guides thématiques du Minutier).
    - VIN (Commerce du) § Déclaration relative à la Société existant entre Pierre CHENART, marchand drapier, bourgeois de Paris, rue Saint-Honoré, par Saint-Germain l'A., et Etienne BRYOIS, marchand de la ville de Beaune, pour le négoce du vin., 13 décembre 1619; MC/ET/XVI/207
      déclaration; Chenart, Pierre
    - ORLÉANS (François d') comte de Saint-Pol, duc de Fronsac pair de France gouverneur d'Orléans § Déclaration et quittance par François d'ORLÉANS et par Anne de CAUMONT, son épouse, actuellement logés rue du Roi de Sicile., 20 décembre 1619; MC/ET/XVI/207
      quittance; déclaration; Orléans, François d'
    - Compte concernant Nicolas Robinot, notaire au Châtelet, un fils, Louis, demeurant rue du Temple, paroisse Saint-Nicolas-des-Champs., 30 décembre 1619; MC/ET/XVI/207
      Date de création de la notice: 2006
      compte; Temple (rue du); Robinot, Louis; Robinot, Nicolas; notaire
  - Minutes. 1620, janvier - 1620, mai, janvier 1620 - mai 1620; MC/ET/XVI/208
    - NAUDET (Aignan) fourrier ordinaire des logis du roi r. Saint-Antoine, par Saint-Paul § Testament de Aignan NAUDET, 1er janvier 1620; MC/ET/XVI/208
    - BARRAT (François) huissier, sergent à cheval au Châtelet rue Quincampoix § Contrat de mariage entre François BARRAT et Marie Charbonnier, fille de Robert Charbonnier, maître écrivain, 12 janvier 1620; MC/ET/XVI/208
      contrat de mariage; Barrat, François
    - Constitution par Charles de Neufville, marquis de Villeroy, demeurant en l'hôtel de la Chasse, rue des Bourdonnais, à Jacques de La Ferté, aumônier du roi, prieur de la Madeleine du Mont-des-Deux-Amants, près Rouen, d'une rente de 2.781 livres 5 sols moyennant 40.295 livres., 15 janvier 1620; MC/ET/XVI/208
      Documents du Minutier central concernant l'histoire de la musique (1600-1650), par Madeleine Jurgens, tome II [études XI à XX, 1900 actes], Paris, Archives nationales, 1974, p. 692 (instrument de recherche imprimé dématérialisé, certaines notices sont plus détaillées dans la version intégrale accessible en ligne par la rubrique 'Autres instruments de recherche', voir contexte dans le Plan d’orientation général - Notaires de Paris, guides thématiques du Minutier).
    - Constitution par Louis Bobrun maître peintre, et sa femme, Marie Rouillard, à Sébastien Geoffroy, maître tapissier bourgeois de Paris, d'une rente de 75 l., au principal de 1 200 l., garantie par la maison acquise par Bobrun, le 16 juin 1619. À la suite: - 1624, 16 juillet.- Rachat par les Bobrun., 27 janvier 1620; MC/ET/XVI/208
      Documents du Minutier central concernant les peintres, sculpteurs et graveurs au XVIIe siècle (1600-1650), par Marie-Antoinette Fleury et Martine Constans, tome II [études XI à XX, 2445 actes], Paris, Archives nationales, 2010, notice n°252 (instrument de recherche imprimé dématérialisé, certaines notices sont plus détaillées dans la version intégrale accessible en ligne par la rubrique 'Autres instruments de recherche', voir contexte dans le Plan d’orientation général - Notaires de Paris, guides thématiques du Minutier).
    - Constitution par Louis Bobrun, maître peintre, et sa femme, Marie Rouillard, à Jean Lucas, marchand drapier, demeurant rue de la Tonnellerie, d'une rente de 75 l., au principal de 1 200 l. À la suite: - 1621, 21 avril.- Rachat de la rente., 31 janvier 1620; MC/ET/XVI/208
      Documents du Minutier central concernant les peintres, sculpteurs et graveurs au XVIIe siècle (1600-1650), par Marie-Antoinette Fleury et Martine Constans, tome II [études XI à XX, 2445 actes], Paris, Archives nationales, 2010, notice n°253 (instrument de recherche imprimé dématérialisé, certaines notices sont plus détaillées dans la version intégrale accessible en ligne par la rubrique 'Autres instruments de recherche', voir contexte dans le Plan d’orientation général - Notaires de Paris, guides thématiques du Minutier).
    - MAÇONNERIE (ouvrages de) § Marché des. .. que doivent faire Jean SAVARIS, demeurant rue des Orties, maçon, et Jean LE MAIRE, tailleur de pierres, r. des Bourdonnais pour Charles de NEUFVILLE en l'hôtel de VILLEROY, rue des Bourdonnais, 29 février 1620; MC/ET/XVI/208
      marché; Savaris, Jean; Le Maire, Jean; Neufville, Charles de; maçon
    - LECLERC (Jean) 30 ans maître tapissier r. de la Huchette § Contrat de mariage entre Jean LECLERC fils de + Antoine LE CLERC marchand laboureur à Chaton, et Marguerite Panthou, veuve de Charles CANTEREL, maître tapissier, demeurant au Marché aux Poirées., 2 mars 1620; MC/ET/XVI/208
      contrat de mariage; Leclerc, Jean
    - Constitution par Antoine Dutac, maître armurier, bourgeois de Paris, demeurant rue Court-au-Vilain, et par Jeanne Ancel, sa femme, à Louis Vernier, bourgeois de Paris, demeurant rue Sainte-Avoie, de 37 livres, 10 sols de rente moyennant 600 livres., 6 mars 1620; MC/ET/XVI/208
      Documents du Minutier central concernant l'histoire de la musique (1600-1650), par Madeleine Jurgens, tome II [études XI à XX, 1900 actes], Paris, Archives nationales, 1974, p. 655 (instrument de recherche imprimé dématérialisé, certaines notices sont plus détaillées dans la version intégrale accessible en ligne par la rubrique 'Autres instruments de recherche', voir contexte dans le Plan d’orientation général - Notaires de Paris, guides thématiques du Minutier).
    - Vente par Pierre Le Duc, maître facteur d'instruments de musique, demeurant rue Saint-Honoré, paroisse Saint-Eustache, et par Henriette Chambrion, sa femme, à Claude Hafray, laboureur, demeurant à Passy, de 40 perches de vigne, en deux pièces sises à Auteuil, moyennant 430 livres., 27 mars 1620; MC/ET/XVI/208
    - Testament de Anne Picquet veuve de Pierre Robert marchand drapier bourgeois de Paris malade, rue Saint-Honoré, paroisse Saint-Germain-l'Auxerrois., 22 avril 1620; MC/ET/XVI/208
      testament; Picquet, Anne
    - Autre constitution par les mêmes au même de pareille rente de 27 livres 10 sols, moyennant 600 livres., 4 mai 1620; MC/ET/XVI/208
    - LA FONTAINE (Pierre de) marchand tailleur, pourpointier r. de la Tonnellerie § Contrat de mariage entre Pierre de LA FONTAINE et Françoise LE LARGE, fille de Jacques LE LARGE, marchand fripier, bourgeois de Paris, r. Saint-Honoré, par Saint-Eustache., 31 mai 1620; MC/ET/XVI/208
      contrat de mariage; La Fontaine, Pierre de
  - Minutes. 1620, juin - 1620, décembre, juin 1620 - décembre 1620; MC/ET/XVI/209
    - PAVIOT (François de) seigneur de Ferrières prévôt de la maréchaussée de France demeurant sous les piliers des Halles. § Testament de François de PAVIOT, 17 juin 1620; MC/ET/XVI/209
      testament; Paviot, François de
    - COLLET (Claude) bourgeois de Paris rue des 2 Portes § Contrat de mariage entre Claude COLLET et Jeanne HOUZÉ, fille de Nicolas HOUZÉ, marchand Sellier-Lormier, 20 juin 1620; MC/ET/XVI/209
      contrat de mariage; Collet, Claude
    - MOUSNIER, dit POUTEVYN (Jean) tailleur ordinaire des pages du duc de Vendôme âgé de 30 ans § Contrat de mariage entre Jean MOUSNIER, dit POUTEVYN et Jeanne THOUVENIN, fille de Mangien THOUVENIN, bourgeois de Paris, 28 octobre 1620; MC/ET/XVI/209
      contrat de mariage; Poutevyn, Jean
    - MAÇONNERIE (ouvrages de) § Marché des ouvrages de maçonnerie à exécuter par Jean POULAIN, compagnon tailleur de pierre, en la maison d'Anne PARMENTIER, veuve de Jean CALOT, maître potier d'étain rue Tire échape, 24 novembre 1620; MC/ET/XVI/209
      marché; Poulain, Jean; Parmentier, d'Anne; Calot, Jean; maçon
    - Constitution par Marie Vallée, veuve de Jean Costier, maître pâtissier, demeurant rue du Temple, paroisse Saint-Nicolas-des-Champs, par Léonard de Lorge, maître joueur d'instruments, et Nicole Costier, sa fiancée, à Jean Bernollé, maître pâtissier-oublayer, demeurant rue Saint-Martin, paroisse Saint-Laurent, de 18 livres 15 sols de rente, moyennant 300 livres. Au payement de cette rente est hypothéqué le tiers de la maison de l'Ours noir, rue Saint-Martin, appartenant à Léonard de Lorge et à Nicole Costier par leur contrat de mariage passé le 19 novembre précédent., 27 novembre 1620; MC/ET/XVI/209
      Documents du Minutier central concernant l'histoire de la musique (1600-1650), par Madeleine Jurgens, tome II [études XI à XX, 1900 actes], Paris, Archives nationales, 1974, p. 602 (instrument de recherche imprimé dématérialisé, certaines notices sont plus détaillées dans la version intégrale accessible en ligne par la rubrique 'Autres instruments de recherche', voir contexte dans le Plan d’orientation général - Notaires de Paris, guides thématiques du Minutier).
    - BOIS (Transport de) § Promesse de voiturer du bois du parc de Saint-Maur aux ports de Paris, 4 décembre 1620; MC/ET/XVI/209
      promesse
    - DAMPMARTIN (Jacques) demeurant rue Saint-Honoré, paroisse Saint-Germain-l'Auxerrois bourgeois de Paris § Testament, 24 décembre 1620; MC/ET/XVI/209
      testament; Dampmartin, Jacques de
  - Minutes. 1621, janvier - 1621, mai, janvier 1621 - mai 1621; MC/ET/XVI/210; Document détérioré.
    - Bail par Jean Berthault, procureur au Châtelet, et Marguerite Leconte, sa femme, auparavant veuve de feu Charles Ferrant, notaire au Châtelet, à Clément Destrechy, notaire au Châtelet, demeurant rue Saint-Honoré, de lieux dépendant de la maison sise rue Saint-Honoré où ledit Destrechy a installé son étude, moyennant 300 l., 11 janvier 1621; MC/ET/XVI/210
      bail; Saint-Honoré (rue); Berthault, Jean; Destrechy, Clément; Ferrant, Charles; Leconte, Marguerite; notaire; procureur de justice (Ancien Régime)
    - Mise en apprentissage par Nicolas Rémond, maître gantier à Bruxelles, logé rue de la Calanbre, de son neveu François Gilliet, âgé de dix-neuf ans, fils de défunt Jean Gilliet, orfèvre, et de Marie Larcanier, pendant six années, chez Pierre Le Duc, maître facteur d'instruments de musique, demeurant rue Saint-Honoré, paroisse Saint-Eustache, qui enseignera son art au jeune homme, le nourrira et le logera., 6 avril 1621; MC/ET/XVI/210
      Rémond, Nicolas
    - TESTAMENT OLOGRAPHE de François PEYRAUD, demeurant chez le sieur Bymou, parfumeur de la reine, rue Saint-Honoré., 12 janvier 1630 - 11 juillet 1632; MC/ET/XVI/210
      testament; Peyraud, François
    - BASSOMPIERRE (François de) chevalier des ordres du roi, Colonel général des gens de guerre Suisses et Grisons, Maréchal de France § Transport par François de BASSOMPIERRE à son procureur Michel MINTHIÉ, de la somme de 22.000 l.ts. dûe à François de BASSOMPIERRE pour ses appointements de Colonel général durant les mois de janvier, février, mars, mai, juin, juillet, septembre, octobre, novembre et décembre 1632 - à raison de 2 000 l.ts. mensuelles -, 17 janvier 1632; MC/ET/XVI/210
      cession; Bassompierre, François de (1573-1646)
    - LE PRETRE (Jean) dit le jeune marchand verrier, demeurant rue de Bethizy § Contrat de mariage entre .. et Peronne PETIT, fille de feu Nicolas PETIT, marchand et maître parcheminier et de sa femme Catherine CHARPENTIER., 18 janvier 1632; MC/ET/XVI/210
      contrat de mariage; Le Prêtre dit le jeune, Jean; Petit, Peroune
    - TESTAMENT § Testament d'Anne GIRARD, veuve de François MARECHAL, conseiller du roi en ses conseils d'état et privés et président en sa Chambre des Comptes à Dijon, la testatrice demeurant chez sa fille, madame de MONTHOLON, rue de la Plastrière., 20 janvier 1632; MC/ET/XVI/210
      testament; Girard, Anne
    - LAUBESPINE Charles de chevalier, seigneur de Verderanne, Storn, Rozen et a. l., conseiller du roi en ses conseils d'Etat et privés, Maître des requêtes ordinaire de son hôtel, demeurant rue Culture-S/te/-Catherine, § Procuration générale et spéciale de Charles de LAUBESPINE à sa mère Louise POT, veuve de Claude de LAUBESPINE -, 6 février 1632; MC/ET/XVI/210
      procuration
    - RUZÉ D'EFFIAT (Anthoine, marquis de) marquis de Chevilly, Longjumeau, chevalier des Ordres du roi, conseiller en ses conseils d'Etat et privés, maréchal de France, Grand Maître de l'Artillerie et Surintendant des Finances, demeurant en son hôtel rue Saint-Thomas du Louvre § Vente par Anthoine, marquis de RUZÉ D'EFFIAT des Offices des Greffiers et Maîtres Clercs héréditaires alternatifs triennaux en l'élection de CARENTAN pour la somme de 85.842 ltz, 10 mars 1632; MC/ET/XVI/210
      acte de vente; Ruzé d'Effiat, Anthoine, marquis de
    - LE RAGOIS Claude sieur de BRETONVILLIERS, conseiller secrétaire du roi en son Conseil d'Etat, demeurant rue de la Tisseranderie § Achat par Claude LE RAGOIS des Offices des Greffiers hérédit/res/ alternatifs et triennaux des élections de France, vendus par divers propriétaires - V. actes de ce jour, 10 mars 1632; MC/ET/XVI/210
    - MATHÉMATIQUES (professeur de) DEMETZ Jacques demeurant: rue de l'Arbre-Sec § Prêt d'une somme de 4.000 ltz -, 19 mars 1632; MC/ET/XVI/210
      Mathématiques, professeur de
    - RIEUX Jehan de chef du nom et armes de Rieux, marquis d'asserac, conte de Largouët, seigneur de l'Ile-Dieu et autres places, demeurant au château de Lauvours, évêché de Nantes, logé à Paris rue du Coq § Vente par Jehan de RIEUX de 2. 000 ltz de rente gagées sur ses propriétés à Marguerite LELIEVRE, moyennant la somme de 36. 000 ltz., 30 mars 1632; MC/ET/XVI/210
    - BEAUVILLIERS Anne de veuve de Pierre FORGET, Seigneur de FRESNE, baron de VERETZ, LA FERTE, LA SALLE, LE FAU, demeurant au faubourg Saint-Honoré § Vente par Anne de BEAUVILLIER à Charles DELORME, médecin ordinaire de S.M., du fief et de la terre de MAUCHEMIN, sise à Fresne, par le prix de 8.000 lts, dont QUITTANCE, 1er mai 1632; MC/ET/XVI/210
      acte de vente; quittance
    - ROCHECHOUART Gabriel de Chevalier, marquis de MORTEMART, premier gentilhomme de la chambre du roi, demeurant rue de Matignon. § Reconnaissance par Gabriel de ROCHECHOUART d'une dette de 20.000 ltz, envers Jean BECHET, tailleur et valet de chambre du prince de Condé., 7 mai 1632; MC/ET/XVI/210
      reconnaissance
    - LE BOSSU Claude Seigneur de Corbevoye, cons/r/, not. et secrétaire du roi maison et couronne de France, demeurant rue Traînée § Contrat de mariage entre Claude LE BOSSU et Anne HARDY. Nombreuses signatures de la parentèle des deux parties., 13 juin 1632; MC/ET/XVI/210
    - TESTAMENT § Testament de d/elle/ Louise LAMBERT, dite DESMOULINS, suivante de madame de BROUILLY, d/te/ au logis de ladite dame 'vers les Galleries du Louvre'., 6 juillet 1632; MC/ET/XVI/210
      testament; Lambert, Louise
    - PEINTRE ORDINAIRE DU ROI BERNIER Isaac § Reconnaissance, par son frère Barthelemy, d'une dette en sa faveur -, 9 juillet 1632 - 17 juillet 1632; MC/ET/XVI/210
    - BERNIER (Isaac) Peintre ordinaire du roi § Reconnaissance envers. .. d'une dette de 509 ltz contractée par son frère Barthélemy BERNIER, maître horloger en la ville de NIORT pour soutenir les frais d'un procès engagé contre Claude PLISSIER, prêtre, vicaire de N.D. de NIORT -, 9 juillet 1632; MC/ET/XVI/210
      reconnaissance; Bernier, Isaac
    - TESTAMENT de d/elle/ Marguerite BAHUCHE, femme de Paul GALLAND, conseiller du roi, receveur général du taillon à TOUZO, trésorier payeur de la gendarmerie de France, demeurant rue de Seine, 12 juillet 1632; MC/ET/XVI/210
      testament; Bahuche, Marguerite
    - ROCQUET (Louis) Maître vitrier demeurant rue de la Poterie § Mise en apprentissage chez .. de son neveu Spire FABRE, âgé de 14 ans, pour 3 années et sans débours de part ni d'autre., 16 juillet 1632; MC/ET/XVI/210
      contrat d'apprentissage; Rocquet, Louis
    - VITRIER, maître, ROCQUET Louis, demeurant rue de la Poterie § Mise en apprentissage dans son atelier., 16 juillet 1632; MC/ET/XVI/210
    - BERNIER (Isaac) peintre ordinaire du roi. § Reconnaissance envers reçue par les mains de Berthélemy BERNIER, Son frère, d'une somme de 60 ltz, réglant les dépens d'un procès engagé contre Claude PLISSIER, chapelain de N.D. de Niort -, 17 juillet 1632; MC/ET/XVI/210
    - MAFLE, MONSOULT et BETHEMONT § Transport et échange de la 4/ème/ partie des baronnies, chatelennies, terres et seigneuries de MAFLE, MONSOULT et BETHEMONT entre Jacob de GIRARD, sieur de Sainte. Radegonde et Macé LE BOULLANGER, sieur de Quincampoix., 22 juillet 1632; MC/ET/XVI/210
      échange
    - THEVENIN François, chirurgien ordinaire du roi, son opérateur en l'extraction de la pierre et chirurgien juré, demeurant rue Beaurepaire § Déclaration de propriété par THEVENIN François et ratification de redevance annuelle., 2 août 1632; MC/ET/XVI/210
      déclaration; Thevenin, François